# 处置固定资产附加税财务处理

提问人：陈小霖 3232 时间：2020-10-23 15:33:07
想请教一下陈版主和各位老师，处置固定资产时会产生销项，其对应计算计提的增值税附加是计入税金及附加核算，还是在固定资产清理中核算。

回答人：chenyiwei
一般仍计入“税金及附加”。因为触发增值税纳税义务的经济业务很多，进项税额的来源也有很多，附加税是根据应交增值税总额计算的，因此无法确定某一笔应纳税额完全对应于某一项交易。